臺灣臺北地方法院民事裁定            100年度事聲字第263號
異  議  人
即  第三人  郭妙珍
            藍文彬
            藍國龍
上列異議人對於本院民事執行處司法事務官於民國100年8月1日
所為98年度司執字第116732號裁定聲明異議，本院裁定如下：
    主  文
異議駁回。
    理  由
一、按強制執行事件，由法官或司法事務官命書記官督同執達員
    辦理之；本法所規定由法官辦理之事項，除拘提、管收外，
    均得由司法事務官辦理之；當事人或利害關係人對於強制執
    行命令或對於執行法官、書記官、執達員實施強制執行之方
    法，強制執行時應遵守之程序，或其他侵害利益之情事，得
    於強制執行程序終結前，為聲請及聲明異議，強制執行法第
    3條、第12條及法院組織法第17條之2第1項第2款分別定有明
    文。次按司法事務官處理事件所為之處分，與法院所為者有
    同一效力；當事人對於司法事務官處理事件所為之終局處分
    ，得於處分送達後10日之不變期間內，以書狀向司法事務官
    提出異議；司法事務官認前項異議有理由時，應另為適當之
    處分，認異議無理由者，應送請法院裁定之；法院認第1項
    之異議為有理由時，應為適當之裁定，認異議為無理由者，
    應以裁定駁回之，強制執行法第30條之1準用民事訴訟法第
    240條之3、第240條之4之規定亦揭櫫甚明。本件異議人於本
    院民事執行處司法事務官為駁回處分送達後10日內，以書狀
    表示不服而提出異議，司法事務官認其異議無理由而送請本
    院裁定，核與上開規定相符。
二、本件異議人聲明異議意旨略稱：異議人對本件債務人羅騰立
    尚有其他得爭執債權存否之事由，執行司法事務官遽駁回異
    議人之聲明異議，殊顯率斷，異議人不服，爰提出本件聲明
    異議云云。
三、經查，本件債務人羅騰立對異議人債權之存否，業經本院99
    年度訴字第2001號及臺灣高等法院99年度上億字第1143號判
    決確定，確認債務人羅騰立對異議人有新台幣壹佰伍拾萬元
    及自民國96年11月6日起至清償日止，按週年利率百分之五
    計算之利息債權存在。基於一事不再理原則，異議人異議人
    已不得在援引同一事實理由爭執系爭債權之存否，應受上開
    確定判決效力所拘束。又本件債權人孫衛文對債務人羅騰立
    之債權，經債權人孫衛文提出確定判決經本院查核無誤，則
    本院依強制執行法第115條就債務人羅騰立對第三人即異議
    人之債權核發支付轉給命令，並無違誤，執行司法事務官據
    此駁回異議人聲明異議，於法並無不合，本件異議人聲明異
    議意旨指摘原裁定不當，求予廢棄原裁定，為無理由，應予
    駁回。
四、依強制執行法第12條第2項、第30條之1、民事訴訟法第240
    條之3、第240條之4裁定如主文。
中    華    民    國   100    年    9     月    20    日
                  民事第一庭    法  官  鄭麗燕
以上正本係照原本作成
如對本裁定抗告須於裁定送達後10日內向本院提出抗告狀，並繳
納抗告費新臺幣1,000元
中    華    民    國   100    年    9     月    20    日
                                書記官  翁挺育